臺灣苗栗地方法院刑事判決
111年度易字第379號
公  訴  人  臺灣苗栗地方檢察署檢察官
被      告  方文成




上列被告因竊盜案件，經檢察官提起公訴（111年度偵字第3341
、3637、3647號），本院依簡式審判程序判決如下：
    主  文
方文成犯如附表所示之罪，各處如附表所示之刑，應執行有期徒
刑壹年壹月，如易科罰金以新臺幣壹仟元折算壹日。
未扣案之犯罪所得角鐵壹支、線材壹批、鋁管參根、輸送帶軸輪
貳個、鐵板壹塊、鐵網參個、模板壓片壹萬片均沒收，於全部或
一部不能沒收或不宜執行沒收時，均追徵其價額。
    犯罪事實及理由
一、本案犯罪事實、證據名稱均引用檢察官起訴書之記載（如附
    件），惟犯罪事實欄第6列之「鋁管3、4根」應更正為「鋁
    管3根」、第9列之「輸送帶輪軸2個」應更正為「輸送帶軸
    輪2個」、第14列之「價值合計5000元」應更正為「價值合
    計2000元」；證據名稱另補充「被告方文成於本院準備程序
    及審理時所為自白」、「警員蔡騏嶽111年2月24日偵查報告
    」及「苗栗縣警察局竹南分局中港海口派出所受理各類案件
    紀錄表、受(處)理案件證明單」。
二、核被告所為，均係犯刑法第320條第1項之竊盜罪。其5次竊
    盜犯行，時間、地點或被害人各不相同，係屬分別之犯罪意
    思及不同之犯罪行為，在刑法評價上各具獨立性，應予分論
    併罰。
三、爰以被告之責任為基礎，並審酌其有多次竊盜前科，屢經法
    院判刑及入監執行（見本院卷第11至34頁），猶不思改過，
    再因一時貪念，先後5次竊取如附件犯罪事實欄所示財物，
    且均已變賣、下落不明而無法返還，其所為侵犯他人之財產
    權，破壞社會秩序，應予非難，兼衡被告各次竊得財物之數
    量、價值，犯罪後均坦白承認之態度，暨其自述高職肄業學
    歷之智識程度、本案行為時以資源回收為業、月收入約3萬
    元、需照顧臥病在床母親（現已往生）之生活狀況（見本院
    卷第117頁），各被害人之意見（見本院卷第45、49頁）等
    一切情狀，分別量處如附表主文欄所示之刑，並諭知易科罰
    金折算之標準；復考量被告所犯上開5罪，罪質及侵害法益
    相同，其中附表編號1、2及附表編號4、5地點與被害人同一
    ，附表編號3、4時間接近等情，而為整體評價後，定其應執
    行之刑如主文第1項所示，並諭知易科罰金折算之標準。
四、被告竊得如附件犯罪事實欄所示財物，均係其違法行為所得
    ，迄未實際合法發還被害人，應依刑法第38條之1第1項前段
    、第3項規定，宣告沒收，並諭知於全部或一部不能沒收或
    不宜執行沒收時，追徵其價額。被害人得依刑事訴訟法第47
    3條第1項規定，於本案判決確定後1年內，向檢察官聲請發
    還已沒收之犯罪所得，併此指明。
五、應適用之法條：
  ㈠刑事訴訟法第273條之1第1項、第299條第1項前段、第310條
    之2、第454條。
  ㈡刑法第320條第1項、第41條第1項前段、第8項、第51條第5款
    、第38條之1第1項前段、第3項。
  ㈢刑法施行法第1條之1第1項。
六、本判決書係依刑事訴訟法第310條之2準用同法第454條第1、
    2項製作，僅記載當事人欄、主文、犯罪事實、證據名稱、
    應適用之法條，並以簡略方式為之，犯罪事實及證據部分並
    得引用檢察官起訴書之記載。
本案經檢察官蔡明峰提起公訴，檢察官林宜賢到庭執行職務。
中　　華　　民　　國　　111 　年　　10　　月　　17　　日
                  刑事第三庭  法　官　羅貞元
以上正本證明與原本無異。　　　　　　　　　　　　　　　　如不服本判決應於收受判決後20日內向本院提出上訴書狀，並應敘述具體理由。其未敘述上訴理由者，應於上訴期間屆滿後20日內向本院補提理由書(均須按他造當事人之人數附繕本)「切勿逕送上級法院」。告訴人或被害人如對本判決不服者，應具備理由請求檢察官上訴，其上訴期間之計算係以檢察官收受判決正本之日期為準。　　　　　　　　　　　　　　　　　　　　　　　    　　　　　　　　　　　　　書記官　劉碧雯
中　　華　　民　　國　　111 　年　　10　　月　　17　　日
附錄本案論罪科刑法條：
中華民國刑法第320條
意圖為自己或第三人不法之所有，而竊取他人之動產者，為竊盜
罪，處5年以下有期徒刑、拘役或50萬元以下罰金。
意圖為自己或第三人不法之利益，而竊佔他人之不動產者，依前
項之規定處斷。
前二項之未遂犯罰之。
附表：
編號 犯罪事實 主  文 1 如附件犯罪事實欄標題一（一）所示 方文成犯竊盜罪，處有期徒刑參月，如易科罰金以新臺幣壹仟元折算壹日。 2  方文成犯竊盜罪，處有期徒刑肆月，如易科罰金以新臺幣壹仟元折算壹日。 3 如附件犯罪事實欄標題一（二）所示 方文成犯竊盜罪，處有期徒刑貳月，如易科罰金以新臺幣壹仟元折算壹日。 4 如附件犯罪事實欄標題一（三）所示 方文成犯竊盜罪，處有期徒刑肆月，如易科罰金以新臺幣壹仟元折算壹日。 5  方文成犯竊盜罪，處有期徒刑肆月，如易科罰金以新臺幣壹仟元折算壹日。 
附件：
臺灣苗栗地方檢察署檢察官起訴書
                                     111年度偵字第3341號
                                     111年度偵字第3637號
                                     111年度偵字第3647號
　　被　　　告　方文成　
上列被告因竊盜案件，已經偵查終結，認應提起公訴，茲將犯罪
事實及證據並所犯法條分敘如下：
　　　　犯罪事實
一、方文成前有多次竊盜案件。詎其仍不知警惕，又意圖為自己
    不法之所有，基於竊盜之犯意，分為下列犯行：（一）於民
    國110年11月30日4時43分許，騎乘車牌號碼000-000號普通
    重型機車，至苗栗縣○○鎮○○○00○00號之倉庫，停車後步行至
    倉庫後方，徒手竊取陳筱蘭所管領，放置於該處之角鐵1支
    、線材1批及鋁管3、4根（價值合計約新臺幣【下同】2萬元
    ），得手後以機車載運離去。又於111年2月14日3時37分許
    ，再次騎乘機車至上址倉庫，並以相同方式竊取陳筱蘭所管
    領，放置於該處之輸送帶輪軸2個（價值3萬元），得手後以
    機車載運離去。嗣陳筱蘭發現上開物品遭竊，遂檢視監視器
    影像後報警處理，始查獲上情。（二）於111年1月7日2時15
    分許，騎乘車牌號碼000-000號普通重型機車，至苗栗縣○○
    鎮○○街00號工廠，徒手竊取張美治所管領，放置在工廠門口
    之鐵板1塊、鐵網3個（價值合計5000元），得手後以機車載
    運離去。嗣張美治上班時發現上開物品遭竊，即報警處理，
    經警調閱監視器影像，而查悉上情。（三）於111年1月7日1
    8時20分許，騎乘車牌號碼000-000號普通重型機車，至苗栗
    縣竹南鎮正義街與秀明街之路口，停車後步行至曾則翔位於
    正義街32號之倉庫旁查看後，將上開機車牽行至倉庫前，徒
    手竊取曾則翔放置於該處之模板壓片，得手後以機車載運離
    去。又於111年1月12日4時50分許，再次騎乘機車至上址倉
    庫，並以相同方式竊取曾則翔放置於該處之模板壓片，得手
    後以機車載運離去，兩次共竊得價值合計6萬元之模板壓片
    共1萬片。嗣曾則翔發現上開物品遭竊，雖報警處理，經警
    調閱監視器影像，而查獲上情。
二、案經張美治、曾則翔告訴及苗栗縣警察局竹南分局報告偵辦
    。
　　　　證據並所犯法條
一、證據清單及待證事實：
編號 證據名稱 待證事實 1 被告方文成於警詢及偵查中之自白 全部犯罪事實。 2 1、證人陳筱蘭於警詢中之證述 2、監視器影像擷取照片及現場蒐證照片共29張 證明犯罪事實一之（一）。（見111年度偵字第3637號卷） 3 1、告訴人張美治於警詢中之指訴 2、監視器影像擷取照片21張 證明犯罪事實一之（二）。（見111年度偵字第3647號卷） 4 1、告訴人曾則翔於警詢及偵查中之指訴 2、車輛詳細報表、監視器影像擷取照片共15張 3、告訴人提供之模板壓片外觀翻拍照片1張 證明犯罪事實一之（三）。（見111年度偵字第3341號卷） 
二、核被告所為，係犯刑法第320條第1項之竊盜罪嫌。被告5次
    竊盜犯行間，犯意各別，行為互異，請予分論併罰。另被告前揭
    所竊得之財物，為其犯罪所得，請依刑法第38條之1第1項前
    段及第3項規定，宣告沒收之，於全部或一部不能沒收或不宜
    執行沒收時，宣告追徵其價額。
三、依刑事訴訟法第251條第1項提起公訴。
　　此　致
臺灣苗栗地方法院
中　　華　　民　　國　 111　　年　　7 　　月　　18　　日
　　　　　　　　　　　　　檢　察　官　 蔡明峰